臺灣臺中地方法院刑事判決
111年度易字第1806號
公  訴  人  臺灣臺中地方檢察署檢察官
被      告  彭達泉





上列被告因竊盜等案件，經檢察官提起公訴（111年度偵字第321
03號），嗣被告就被訴事實為有罪之陳述，經告以簡式審判程序
之旨，並聽取當事人意見後，本院裁定進行簡式審判程序，判決
如下：
    主    文
彭達泉犯侵入住宅罪，累犯，共貳罪，各處拘役參拾日，如易科
罰金，均以新臺幣壹仟元折算壹日，扣案之甜心卡壹張沒收。又
犯侵入住宅竊盜罪，累犯，處有期徒刑陸月，如易科罰金，以新
臺幣壹仟元折算壹日，扣案之甜心卡壹張沒收。拘役部分，應執
行拘役伍拾日，如易科罰金，以新臺幣壹仟元折算壹日。沒收部
分併執行之。
    犯罪事實
一、彭達泉與馬佳伶為鄰居，分別租屋於同一樓層，彭達泉竟各
    基於侵入住宅之犯意，趁馬佳伶外出之際，先於民國111年7
    月9日14時許，以自備甜心卡開啟門鎖後，侵入臺中市○○區○
    ○路0段000巷0號5樓507號房之馬佳伶租屋處。另分別於同年
    月11日19時16分許、同年月14日11時4分許，以相同手法侵
    入馬佳伶租屋處，並於同年月14日11時4分許，意圖為自己
    不法之所有，另基於侵入住宅竊盜之犯意，在馬佳伶租屋處
    ，竊得馬佳伶所有之文宣卡3張，隨即遭馬佳伶發現並報警
    處理，並扣得行動電話3支、甜心卡1張及文宣卡3張，始查
    悉上情。
二、案經馬佳伶訴由臺中市政府警察局第六分局報告臺灣臺中地
    方檢察署檢察官偵查起訴。
    理    由
一、被告彭達泉所犯並非死刑、無期徒刑或最輕本刑有期徒刑3
    年以上之罪，亦非高等法院管轄第一審案件，且於準備程序
    進行中，被告先就被訴事實為有罪之陳述，經告知被告簡式
    審判程序之旨，並聽取檢察官、被告之意見後，本院裁定進
    行簡式審判程序。是本件之證據調查，依刑事訴訟法第273
    條之2及第159條第2項規定，不受同法第159條第1項、第161
    條之2、第161條之3、第163條之1及第164條至第170條規定
    之限制，先予敘明。　　
二、上開犯罪事實業據被告於警詢、偵查中、本院準備程序及審
    理中均坦承不諱（見偵卷第33頁至第38頁、第107頁至第108
    頁、本院卷第57頁、第66頁），核與證人即告訴人馬佳玲於
    警詢之證述相符（見偵卷第39頁至第45頁）。並有臺中市政
    府警察局第六分局西屯派出所員警職務報告、搜索扣押筆錄
    暨扣押物品目錄表、收據、贓物認領保管單、監視器畫面擷
    圖、查扣現場照片、受理各類案件紀錄表、受（處）理案件
    證明單在卷可稽（見偵卷第31頁、第51頁至第57頁、第69頁
    、第73頁至第81頁、第81頁至第87頁、第89頁至第91頁），
    復有扣案之甜心卡為證，足認被告之自白核與事實相符，堪
    以採信。本案事證明確，被告犯行堪以認定，應依法論科。
    　　
三、論罪科刑：　　
（一）按刑法第321 條第1 項第1 款之侵入住宅竊盜罪，其所謂
      「住宅」，乃指人類日常居住之場所而言。亦即，該住宅
      固不必行竊時有人在內，但須已有人實際遷入居住為條件
      。又刑法第321 條第1 項第1款之侵入住宅、建築物竊盜
      罪，係刑法第306 條無故侵入住宅罪與普通竊盜罪之結合
      犯，而無故侵入住宅係犯普通竊盜罪之加重情形，已結合
      於所犯加重竊盜之罪質中，自不能於論以加重竊盜罪外，
      更行論以無故侵入住宅罪（最高法院92年度台非字第6號
      判決要旨參照）。是被告分別於111年7月9日14時許、同
      月11日19時16分許之侵入告訴人住宅之犯行，各係犯刑法
      第306條第1項之侵入住宅罪；而111年7月14日11時4分許
      侵入告訴人住宅並竊取文宣卡3張之犯行，則係犯刑法第3
      21條第1項第1款之侵入住宅竊盜罪。被告上開3次犯行，
      犯意各別，行為互異，應分論併罰。
（二）被告於108年間因偽造文書案件，經本院以108年度易字第
      3562號判決處有期徒刑2月，並於109年10月3日有期徒刑
      執行完畢，為累犯，此有臺灣高等法院被告前案紀錄表可
      證。然本院審酌被告本案所犯之侵入住宅罪與前案之罪名
      、法益種類及罪質有異，另被告所犯之侵入住宅竊盜罪，
      乃最低本刑為有期徒刑6月以上之罪，而被告僅竊得文宣
      卡3張，且經警發還被害人，有前開贓證物保管收據在卷
      可參，犯罪所生損害稍有減輕，並審酌被告犯本罪之動機
      、目的及手段，暨其犯後自始坦承犯行等一切情狀，認本
      案被告應量處法定最低本刑即有期徒刑6月，始不致超過
      其本案應負之罪責，並符罪刑相當、比例原則，且本院認
      被告本案並無任何得適用刑法第59條在內之減輕規定等情
      形，是應依上開解釋意旨，認均尚無依刑法第47條第1項
      規定加重其刑之必要，而另於量刑時依刑法第57條之規定
      ，於法定刑內再予斟酌其前科素行即可，爰不予加重其刑
      。
（三）爰以行為人之責任為基礎，審酌被告不尊重他人隱私空間
      ，且不思以正當方法獲取財物，竟恣意侵入他人住宅並竊
      取財物，欠缺對他人隱私權及財產權尊重，所為實不足取
      ，酌以被告於108年間因偽造文書案件，經本院以108年度
      易字第3562號判決處有期徒刑2月，並於109年10月3日有
      期徒刑執行完畢之科刑紀錄，其本案再多次無故侵入告訴
      人住宅，足見欠缺守法意識，實不宜寬貸。然考量被告坦
      承犯行之犯後態度，並考量被告所竊得之文宣卡3張，經
      警發還告訴人，兼衡被告本案犯罪手段，及其於本院審理
      時自陳專科畢業之智識程度，未婚、無子女、需扶養母親
      、職業為便利商店員工，月收入約新臺幣3萬元、生活貧
      寒之家庭經濟狀況（見本院卷第66頁）等一切情狀，分別
      量處如主文所示之刑，並均諭知易科罰金之折算標準，以
      資懲儆。
四、沒收：
（一）按供犯罪所用、犯罪預備之物或犯罪所生之物，屬於犯罪
      行為人者，得沒收之，刑法第38條第2項前段定有明文。
      扣案之甜心卡1張，為被告所有並供本案犯行所用之物，
      業據被告供認在卷（見本院卷第66頁），應依刑法第38條
      第2項前段規定，宣告沒收之。至扣案之手機3支，為被告
      平常使用與本案犯行無關，亦經被告供承在卷（見本院卷
      第66頁），且亦無證據證明為供本案犯罪所用之物，爰不
      為沒收之諭知。
（二）按犯罪所得，屬於犯罪行為人者，沒收之，犯罪所得已實
      際合法發還被害人者，不予宣告沒收或追徵，刑法第38條
      之1第1項前段、第5項分別定有明文。經查，被告所竊得
      之文宣卡3張，雖屬其犯罪所得，然業經告訴人領回，有
      臺中市政府警察局第六分局贓物認領保管單可證（見偵卷
      第69頁），爰不予宣告沒收。
據上論斷，應依刑事訴訟法第273 條之1 第1 項、第299 條第1
項前段，刑法第306 條第1 項、第321 條第1 項第1 款、第47條
第1項、第41條第1 項前段、第51條第6 款、第38條第2項、第40
條之2第1項，刑法施行法第1 條之1 第1 項，判決如主文。
本案經檢察官林依成提起公訴，檢察官黃楷中到庭執行職務。
中　　華　　民　　國　　111 　年　　11　　月　　29　　日
                  刑事第二庭    法　官  劉承翰 
以上正本證明與原本無異。
如不服本判決應於收受送達後20日內向本院提出上訴書狀，並應
敘述具體理由；其未敘述上訴之理由者，應於上訴期間屆滿後20
日內向本院補提理由書（均須按他造當事人之人數附繕本），「
切勿逕送上級法院」。
告訴人或被害人如不服判決，應備理由具狀向檢察官請求上訴，
上訴期間之計算，以檢察官收受判決正本之日起算。
　　　　　　　　　　　　　　　　書記官  林美萍
中　　華　　民　　國　　111 　年　　11　　月　　29　　日
附錄論罪科刑法條
中華民國刑法第306條第1項
無故侵入他人住宅、建築物或附連圍繞之土地或船艦者，處 1
年以下有期徒刑、拘役或 9 千元以下罰金。
中華民國刑法第320條第1項
意圖為自己或第三人不法之所有，而竊取他人之動產者，為竊盜
罪，處 5 年以下有期徒刑、拘役或 50 萬元以下罰金。
中華民國刑法第321條第1項第1款
犯前條第 1 項、第 2 項之罪而有下列情形之一者，處 6 月以
上 5 年以下有期徒刑，得併科 50 萬元以下罰金：
一、侵入住宅或有人居住之建築物、船艦或隱匿其內而犯之。